【裁判字號】    92,訴,897
【裁判日期】    920502
【裁判案由】    毒品危害防制條例
【裁判全文】
臺灣高雄地方法院刑事判決                          九十二年度訴字第八九七號
    公  訴  人  臺灣高雄地方法院檢察署檢察官
    被      告  甲○○
右列被告因違反毒品危害防制條例案件，茲經檢察官提起公訴（九十一年度偵字第七
二四０號），本院判決如左：
    主  文
甲○○施用第一級毒品，累犯，處有期徒刑拾月，扣案之第一級毒品海洛因壹小包（
淨重零點零公克，包裝重零點壹柒公克）沒收銷燬之。
    事  實
一、甲○○（原名張清瑞）前曾於民國八十三年間因違反肅清煙毒條例，分經本院於
    以八十三年訴字第一三０五號判處有期徒刑五月，及以八十三年訴字第七六四號
    判處有期徒刑三年十月確定，經本院以八十三年聲字第一四九三號定應執行刑為
    四年確定，又因違反肅清煙毒案件，經本院以八十三年訴字第二四八一號判處有
    期徒刑三年四月確定。甲○○執行上開三罪期間，於八十五年十月十一日經核准
    假釋出監，並於九十年六月一日縮刑假釋期滿執行完畢。竟仍不知悔改，猶於九
    十年五月間因施用毒品案件，經本院以九十年毒聲字第三二二二號裁定送觀察、
    勒戒後，認有繼續施用毒品之傾向，又經本院九十年度毒聲字第五三六五號裁定
    送戒治處所強制戒治，戒治期滿後由臺灣高雄地方法院檢察署檢察官於九十一年
    九月十日以九十一年戒毒偵字第八二八號為不起訴處分確定。詎甲○○明知海洛
    因業經公告列為毒品防害防制條例第二條第二項之第一級毒品，不得非法持有、
    施用，仍基於施用第一級毒品海洛因之犯意，於九十一年十二月三日下午十七時
    五十分許回溯二十四小時內之某時，在不詳處所施用第一級毒品海洛因一次，為
    警於九十一年十二月三日下午十七時五十分許在高雄市苓雅區○○○路二四三巷
    五之三號前查獲，並扣得第一級毒品海洛因一小包（淨重零點零三公克，包裝重
    零點一七公克）。
二、案經高雄市政府警察局刑事警察大隊移送臺灣高雄地方法院檢察署檢察官偵查起
    訴。
    理  由
一、訊據被告甲○○於本院審理中對於右揭事實坦承不諱，且其經警於九十一年十二
    月三日下午十七時五十分許在警局所採集之尿液（編號分別為：Ｌ專九一九五二
    號）經高雄市政府衛生局以免疫學分析法（300ng/ ml）及ＴＯＸＩ─ＬＡＢ法
    （300ng/ ml）檢驗結果，呈嗎啡陽性反應，有該局九十一年十二月十九日高衛
    試煙字第Ｃ一０一號煙毒尿液檢驗成績書、嫌犯代號與真實姓名對照表各一件在
    卷可稽。由上開鑑驗結果，按海洛因經注入人體後，百分之九十以上於二十四小
    時內，自尿中排出，平均可檢出時限，約為四十五小時，亦據行政院衛生署藥物
    食品檢驗局以八十一年九月八日（八十一）藥檢壹字第八一一四四八八五號函，
    敘述明白；另海洛因注射入人體後，水解還原成嗎啡，再循嗎啡之代謝方式排出
    體外，亦據行政院衛生署藥物食品檢驗局以（七三）藥檢壹字第○三○二二一號
    函說明綦詳。依上所述，既被告上述所採驗之尿液，呈嗎啡陽性反應，足認被告
    確自九十一年十二月三日下午十七時五十分許回溯二十四小時內之某時，施用第
    一級毒品海洛因至明，此外並有扣案之白粉一小包經送驗確含有海洛因成分（淨
    重零點零三公克，包裝重零點一七公克），及法務部調查局調科壹字第二二○○
    一四五二五號鑑定通知書一件在卷可稽，是被告所為自白應與事實相符，而得採
    為認定之依據。又被告於九十年五月間因施用毒品案件，經本院以九十年毒聲字
    第三二二二號裁定送觀察、勒戒後，認有繼續施用毒品之傾向，又經本院九十年
    度毒聲字第五三六五號裁定送戒治處所強制戒治，戒治期滿後由臺灣高雄地方法
    院檢察署檢察官於九十一年九月十日以九十一年戒毒偵字第八二八號為不起訴處
    分確定在案等情，亦有臺灣高等法院被告全國前案紀錄表、臺灣高雄地方法院檢
    察署刑案資料查註紀錄表各一份在卷為憑。本件事證明確，被告於五年內再犯前
    揭施用第一級毒品海洛因之犯行，已堪認定，應依法論科。
二、核被告所為，係犯毒品危害防制條例第十條第一項之施用第一級毒品罪。至被告
    施用第一級毒品時持有第一級毒品海洛因之低度行為應為施用第一級毒品之高度
    行為所吸收，爰不另論罪。再被告前曾於八十三年間因違反肅清煙毒條例，分經
    本院於以八十三年訴字第一三０五號判處有期徒刑五月，及以八十三年訴字第七
    六四號判處有期徒刑三年十月確定，經本院以八十三年聲字第一四九三號定應執
    行刑為四年確定，又因違反肅清煙毒案件，經本院以八十三年訴字第二四八一號
    判處有期徒刑三年四月確定。被告執行上開三罪期間，於八十五年十月十一日經
    核准假釋出監，並於九十年六月一日縮刑假釋期滿執行完畢等情，有上開刑事判
    決書三件、刑案資料個別查詢報表一件，及臺灣高雄地方法院檢察署八十五年執
    護字第三九九五號執行指揮書一件附卷可參，其前受有期徒刑執行完畢，於五年
    內再犯本件最重本刑為有期徒刑以上之罪，為累犯，應依刑法第四十七條規定遞
    予加重其刑。爰審酌被告前曾因施用毒品數次觸法，且為警查獲時間密接，顯見
    其無悔改之意，及長期沈溺於毒癮，無堅強意志力戒斷毒癮之犯罪動機、目的、
    手段，施用毒品戕害其身心及對於社會秩序之影響，惟犯後坦承犯行，態度良好
    等一切情狀，量處如主文所之刑。又扣案之白粉一小包經送鑑驗含有海洛因成分
    ，經敘明如前，爰依毒品危害防制條例第十八條第一項前段規定，不問屬於犯人
    與否，應沒收並銷燬之。
據上論斷，應依刑事訴訟法第二百九十九條第一項前段，毒品危害防制條例第十條第
一項、第十八條第一項前段、第二十三條第二項，刑法第十一條前段、第四十七條，
判決如主文。
本案經檢察官李奇哲到庭執行職務
中    華    民    國    九十二    年      五      月          二        日
                                  臺灣高雄地方法院刑事第七庭
                              法  官  汪  怡  君
右為正本，係照原本作成，證明與原本無異。
如不服本判決，應於送達後十日內，向本院提出上訴狀。
                                      書記官  李  梅  芬
中    華    民    國    九十二    年      五      月          二        日


司法院資訊處製作；財團法人民間司法改革基金會備份。
